【裁判字號】    99,易,569
【裁判日期】    990409
【裁判案由】    竊盜
【裁判全文】
臺灣板橋地方法院刑事判決               99年度易字第569號
公  訴  人  臺灣板橋地方法院檢察署檢察官
被      告  甲○○
            乙○○
上列被告因竊盜案件，經檢察官提起公訴（99年度偵字第3909號
），本院判決如下：
    主  文
甲○○共同攜帶兇器竊盜，未遂，累犯，處有期徒刑陸月，如易
科罰金，以新臺幣壹仟元折算壹日。扣案鉗子、萬能夾、鐵鎚各
壹支，均沒收。
乙○○共同攜帶兇器竊盜，未遂，處有期徒刑伍月，如易科罰金
，以新臺幣壹仟元折算壹日。扣案鉗子、萬能夾、鐵鎚各壹支，
均沒收。
    事  實
一、甲○○前因竊盜案件，經本院以九十八年度簡字第一○四二
    號刑事簡易判決判處有期徒刑三月，於九十八年三月二十三
    日判決確定，於民國九十八年四月二十一日易科罰金執行完
    畢（本件構成累犯）。詎甲○○猶不知悔改，於九十九年一
    月二十六日凌晨零時三十分許，與乙○○共同基於意圖為自
    己不法所有之犯意聯絡，由乙○○騎乘機車搭載甲○○行經
    臺北縣永和市○○路一○○巷二六號前，乙○○見丙○○所
    有車牌號碼K 三P ─七六八號普通重型機車停放該處，無人
    看管，認有機可乘，乃由甲○○在旁把風，乙○○則持其所
    有客觀上足以作為兇器使用之鉗子、萬能夾、鐵鎚各一支，
    以上開鉗子剪斷油管（毀損部分未據告訴），再以萬能夾鬆
    脫煞車卡鉗螺絲，欲竊取該煞車卡鉗，然尚未將該煞車卡鉗
    取下，即為丙○○發現並上前逮捕乙○○，甲○○則趁隙逃
    逸而未得逞，嗣經警到場處理，扣得上開鉗子、萬能夾、鐵
    鎚各一支而查獲上情。
二、案經丙○○訴由臺北縣政府警察局永和分局報告臺灣板橋地
    方法院檢察署檢察官偵查起訴。
    理  由
壹、程序方面：
    本件認定事實所引用之卷證資料，並無證據證明係公務員違
    背法定程序所取得，又檢察官及被告於本院準備程序及審判
    期日時均表示同意作為證據而不予爭執，且迄至言詞辯論終
    結前亦未再聲明異議，依刑事訴訟法第一百五十九條之五第
    一項之規定，本件認定事實所引用之證據，縱屬傳聞證據而
    不符刑事訴訟法第一百五十九條之一至第一百五十九條之四
    之規定者，仍均有證據能力。
貳、實體方面：
一、上揭犯罪事實，業據被告甲○○於本院審理中、被告乙○○
    於警詢、偵查及本院審理時坦承不諱，核與證人即告訴人丙○○於警、偵訊及本院審理中證述情節相符，並有查獲現場
    照片、贓物及犯案工具照片六幀、行動電話門號資料查詢單
    十張、門號0000000000號通聯紀錄及基地台位置
    資料附卷足稽，及鉗子、萬能夾、鐵鎚各一支扣案可資佐證
    ，足認被告自白與事實相符。是本案事證明確，被告二人犯
    行洵堪認定，應依法論科。
二、按刑法第三百二十一條第一項第三款之攜帶兇器竊盜罪，係
    以行為人攜帶兇器竊盜為其加重條件，此所謂兇器，其種類
    並無限制，凡客觀上足對人之生命、身體、安全構成威脅，
    具有危險性之兇器均屬之，且祇須行竊時攜帶此種具有危險
    性之兇器為已足，並不以攜帶之初有行兇之意圖為必要（最
    高法院七十九年台上字第五二五三號判例可資參照）。查被
    告乙○○行竊時攜帶之鉗子、萬能夾、鐵鎚，均屬金屬材料
    製作且材質堅硬之器物，此有上開扣案工具照片一幀附卷可
    按，如持之攻擊人體，客觀上顯足以造成相當之傷害，堪認
    該等物品具危險性可作為兇器使用無疑。核被告所為係犯第
    三百二十一條第二項、第一項第三款之攜帶兇器竊盜未遂罪
    。被告二人間就上開竊盜犯行，有犯意聯絡及行為分擔，為
    共同正犯。又被告二人雖已著手前開竊盜行為之實行，惟尚
    未將煞車卡鉗取下而置於自己實力支配下，此據證人丙○○
    於本院審理中具結證稱：伊發現被告後，前揭機車油管已被
    剪斷，煞車卡鉗上的二顆螺絲也已鬆脫，但煞車卡鉗還沒有
    掉到地上，還卡在煞車碟盤上，迄警方到場照相時煞車卡鉗
    都沒有取下，情形就如警方所拍攝之照片所示狀態等語在卷
    ，足見上開煞車卡鉗之原持有監督關係並未喪失，亦即未生
    竊盜既遂之結果，應屬未遂（公訴人認被告此部分犯行為既
    遂容有未洽，惟既遂、未遂僅犯罪狀態不同，不生變更起訴
    法條之問題，附此敘明），爰依刑法第二十五條第二項之規
    定減輕其刑。另被告甲○○有如事實欄一所載刑事科刑及執
    行紀錄，此有臺灣高等法院被告前案紀錄表一份在卷可按，
    其於五年內故意再犯有期徒刑以上本案之罪，為累犯，應依
    刑法第四十七條第一項之規定加重其刑，並依刑法第七十一
    條第一項規定，先加後減之。爰審酌被告二人正值青壯，竟
    不思循正途賺取財物，反以竊盜手段不勞而獲，其觀念偏差
    ，有待矯治，兼衡被告二人之素行、因貪圖一己之私利而為
    本案犯行之犯罪動機、目的、手段、所生危害、尚未竊得財
    物及犯罪後坦承犯行，態度尚屬良好等一切情狀，分別量處
    如主文所示之刑，並諭知易科罰金之折算標準，以資懲儆。
三、扣案之鉗子、萬能夾、鐵鎚各一支，係共犯乙○○所有供犯
    上開竊盜犯行所用之物或行竊時所攜兇器，業據被告二人於
    本院審理時供承無誤，爰依刑法第三十八條第一項第二款宣
    告沒收。
據上論斷，應依刑事訴訟法第二百九十九條第一項前段，第二十
八條、第三百二十一條第二項、第一項第三款、第二十五條第二
項、第四十七條第一項、第三十八條第一項第二款、第四十一條
第一項前段，判決如主文。
本案經檢察官蘇逸修到庭執行職務。
中    華    民    國    99    年    4     月    9     日
                刑事第八庭      法  官  劉  安  榕
以上正本證明與原本無異。
如不服本判決，應於判決送達後10日內敘明上訴理由，向本院提
出上訴書狀（應附繕本），上訴於臺灣高等法院；未敘述上訴理
由者，應於上訴期間屆滿後20日內向本院補提理由書（均須按他
造當事人之人數附繕本），切勿逕送上級法院。
                                書記官  陳  盈  真
中    華    民    國    99    年    4     月    14    日
附錄本案論罪科刑法條全文：
中華民國刑法第321條
犯竊盜罪而有左列情形之一者，處六月以上、五年以下有期徒刑
：
一  於夜間侵入住宅或有人居住之建築物、船艦或隱匿其內而犯
    之者。
二  毀越門扇、牆垣或其他安全設備而犯之者。
三  攜帶兇器而犯之者。
四  結夥三人以上而犯之者。
五  乘火災、水災或其他災害之際而犯之者。
六  在車站或埠頭而犯之者。
前項之未遂犯罰之。

司法院資訊處製作；財團法人民間司法改革基金會備份。
